臺灣臺北地方法院刑事裁定　　　　　　　 96年度聲字第410號
聲　請　人
即　被　告　甲○○
　　　　　　　　　　　樓
　　　　　　　　　　（現羈押於臺灣臺北看守所）
上列聲請人即被告因常業詐欺等案件（本院95年度訴字第1220號
），聲請具保停止羈押，本院裁定如下：
    主  文
聲請駁回。
    理  由
一、本件聲請人即被告甲○○所涉常業詐欺案件，前經本院於民
    國95年8月3日認為被告甲○○經訊問後，坦承起訴書所載犯
    行，且有同案被告蔡孟修供述、以及如起訴書附表一所載之
    被害人呂蘇美華等人之指述可證，復有閘道器、節費器、線
    材、電腦設備等扣案可憑，被告甲○○犯罪嫌疑重大，且有
    反覆實施修正前刑法第340條常業詐欺或修正後刑法第339條
    詐欺罪之虞，以及有勾串共犯何文賢等人之虞，有羈押之原
    因，非予羈押顯難進行追訴審判，有羈押之必要，而裁定羈
    押，並禁止接見通信。嗣於95年10月30日本院以前開羈押原
    因仍繼續存在，有繼續羈押之必要，裁定自95年11月03日起
    延長羈押二月，並禁止接見通信。又於95年12月28日本院以
    前開羈押原因仍繼續存在，有繼續羈押之必要，裁定自96年
    1月3日起延長羈押二月，並解除禁止接見通信。再於96年02
    月26日本院以前開羈押原因仍繼續存在，有繼續羈押之必要
    ，裁定自96年3月3日起延長羈押二月。
二、聲請意旨略以：本件刑事案件業經辯論終結，並於96年02月
    15日宣判，被告甲○○經判處有期徒刑二年，則本案應調查
    之證據業已調查完畢，被告甲○○當無串證之虞，且被告甲
    ○○係年少無知，一時失慮，始遭人利用賺取些許報酬，誤
    蹈法網，然被告甲○○並無詐欺前科，並無習得詐騙之技能
    ，實無反覆實施之虞。被告甲○○自偵查、審判以來，均坦
    承犯行並配合調查，亦對本身犯行，深感悔恨，無奈家中父
    母年事已高，被告甲○○遭羈押以來，每月皆靠借貸度日，
    被告甲○○一時觸法致父母家庭遭受劫難，枉為人子，愧對
    雙親，請准予具保停止羈押，返家安頓，被告甲○○經此教
    訓已知奉公守法腳踏實地做人等語。
三、按刑事訴訟法部分條文於95年6月14日經修正公布，95年7月
    1日施行，該法第101條之1第1項第7款原規定「刑法第340條
    之常業詐欺罪」，修正為「刑法第339條、第339條之3 之詐
    欺罪」，其修正理由為94年2月2日修正公布，95年7月1日施
    行之修正刑法已刪除常業犯之規定，第7款之刑法第340條常
    業詐欺罪，已失依據，自應配合刪除，並於第7 款增列刑法
    第339條之詐欺罪。查起訴書認被告係涉犯修正前刑法第340
    條之常業詐欺罪，依新修正之刑法，則係犯刑法第339 條之
    詐欺罪，不論依修正前或修正後之刑事訴訟法第101條之1第
    1項第7款規定，均構成該條款之羈押原因。次按被告得隨時
    具保聲請停止羈押，此分別觀刑事訴訟法第110條第1項自明
    ，而法院究應否准許被告所為具保停止羈押之聲請，首應檢
    視法院當初羈押被告之理由是否繼續存在，故法院應就當初
    依刑事訴訟法第101條之1 第1項第7款及第101條第1項第2款
    規定對被告執行羈押之原因是否存在為之論斷；次應審酌被
    告之聲請是否符合刑事訴訟法第114 條不得駁回其聲請之情
    形，即所犯最重本刑為三年以下有期徒刑、拘役、或專科罰
    金之罪者；懷胎五月以上或生產後二月未滿者；現罹疾病，
    非保外治療顯難痊癒者；抑有進者，為了不礙程序保障之目
    標，在被告為具保停止羈押之聲請時，參酌刑事訴訟法第10
    1條之2 「被告經法官訊問後，雖有第101條第1項或第101條
    之1第1項各款所定情形之一而無羈押之必要者，得逕命具保
    、責付或限制住居」規定之精神，法院應就有無羈押被告之
    必要性為斟酌。茲依上開說明，逐一檢視如后：
  (一)本院當初對被告執行羈押之原因有無繼續存在：被告所涉常
    業詐欺等案件，前經本院認為被告犯罪嫌疑重大，且有反覆
    實施詐欺及勾串共犯之虞，有羈押之必要，對被告裁定羈押
    並禁止接見通信，嗣以羈押原因繼續存在，而裁定延長羈押
    二月，並禁止接見通信，並於95年12月28日再裁定延長羈押
    二月，且解除禁止接見通信，再於96年02月26日裁定延長羈
    押二月。再者，本案已知之被害人高達56人，詐欺所得總計
    高達新臺幣（下同）7,507萬2,951元，犯罪所造成之損害重
    大，且被告坦承自95年03月份起至同年05月份止，以日薪1,
    000 元之代價，持金融卡前往各金融機構之提款機提領詐騙
    款項，若無工作時則領日薪500 元，約共已提領詐騙款項約
    150萬至200萬元之間，故被告是以共同犯罪之意思參與本案
    常業詐欺犯行，難認其涉案情節輕微，況本件詐欺集團主要
    首腦尚未到案、及主嫌之一何文賢自偵查迄今均未到案等情
    ，堪認被告仍有反覆實施詐欺之虞，且同案被告何文賢始終
    未到庭，與被告甲○○有關之部分，仍需以被告甲○○為證
    人而調查證據，以查明事實，堪認被告甲○○與同案被告何
    文賢等人間，仍有串證之虞，是認本院當初對被告執行羈押
    之原因仍繼續存在。
  (二)本件被告有無符合刑事訴訟法第114 條不得駁回其聲請之情
    形：被告所涉犯為修正前刑法第340 條常業詐欺罪或修正後
    刑法第339條第1項詐欺取財罪，非屬法定最重本刑三年以下
    有期徒刑之罪，又無懷胎之可能，且被告並無現罹疾病非予
    以交保不能治療等情形，尚無刑事訴訟法第114 條不得駁回
    具保聲請之事由。
  (三)有無繼續羈押被告之必要：法院對被告依據刑事訴訟法第10
    1條之1執行預防性羈押，其本質上係為避免被告再反覆實施
    同一犯罪，危害社會治安，而對被告所實施之剝奪人身自由
    之強制處分，是對被告有無羈押之必要，當由法院以上述羈
    押之目的依職權為目的性裁量，本院審酌被告所犯之前開常
    業詐欺罪，對社會治安危害甚大，尚難僅因被告坦承犯行及
    需安頓家中親人等理由，即許其停止羈押交保在外。且與同
    案被告何文賢等人部分，其間仍有串證之虞，仍有羈押被告
    之必要。
四、綜上，本件被告聲請具保停止羈押，本院認當初以刑事訴訟
    法第101條之1 第1項第7款及第101條第1項第2款規定對被告
    實施羈押之原因仍屬存在，且不能因具保而使之消滅，而有
    繼續羈押被告之必要，從而，聲請人即被告向本院提出具保
    停止羈押之聲請，即難准許，應予駁回。
五、據上論斷，應依刑事訴訟法第121條第1項裁定如主文。
中　　華　　民　　國　　96　　年　　2 　　月　　27　　日
　　　　　　　　　刑事第五庭審判長法　官　黃程暉
                                  法　官　高偉文
                                  法　官　賴秀蘭
以上正本證明與原本無異。
如不服本裁定，應於送達後5日內，向本院提出抗告狀。
　　　　　　　　　　　　　　　　  書記官　陳惠娟
中　　華　　民　　國　　96　　年　　3 　　月　　3 　　日
